【裁判字號】    88,交上易,2503
【裁判日期】    890322
【裁判案由】    過失傷害
【裁判全文】
台灣高等法院台中分院刑事判決                八十八年度交上易字第二五○三號
    上  訴  人
    即  被  告        丁○○○.
    上訴人即右一被
    告之法定代理人    乙○○
右列上訴人因過失傷害案件，不服台灣台中地方法院中華民國八十八年八月十七日第
一審判決（民國八十八年度交易字第六六號；起訴案號：台灣台中地方法院檢察署八
十八年度偵字第二三八三七、二五二○八號，移送併辦案號：台灣台中地方法院檢察
署八十八年度偵字第三三七八號），提起上訴，本院判決如左：
    主  文
上訴駁回。
    事實及理由
一、本案經本院審理結果，認第一審判決認事用法及量刑均無不當，應予維持，並引
    用第一審判決書記載之事實、證據及理由（如附件）。
二、被告等及法定代理人乙○○上訴意旨均否認犯罪，並互指對方闖紅燈，經核非有
    理由，應予駁回。
據上論斷，應依刑事訴訟法第三百六十八條、第三百七十三條，判決如主文。
本案經檢察官甲○○到庭執行職務。
中      華      民      國    八十九    年      三      月    二十二    日
                                  台灣高等法院台中分院刑事第八庭
                                        審判長法  官  羅  得  村
                                              法  官  劉  榮  服
                                              法  官  林  輝  煌
右正本證明與原本無異。
不得上訴。
                                              書記官  劉  恒  宏
中      華      民      國    八十九     年      三       月   二十三   日
                                                                        Ｑ
臺灣臺中地方法院刑事判決                          八十八年度交易字第六六號
    公  訴  人  臺灣臺中地方法院檢察署檢察官
    被      告  丁○○○女六十一歲( 民國○○○年○月○○日生)
                        住台中市○區○○路一段五０三巷十九號
                        身分證統一編號：Ｂ二八三三六七號
                丙○○  男十九歲( 民國○○○年○月○○日生)
                        住台中市○區○○街七六巷一八號
                        現居台中市○區○○街一一三之一號
                        身分證統一編號：Ｚ000000000號
右列被告因過失傷害案件，經檢察官提起公訴 (八十七年度偵字第二三八三七、二五
二０八號)及移送併辦（八十八年度偵字第三三七八號），本院判決如左：
    主      文
丁○○○、丙○○因過失傷害人，各處拘役參拾日，如易科罰金，均以參佰元折算壹
日。
    事      實
一、丁○○○尚未考領輕型機車駕駛執照，仍於民國（下同）八十七年八月三十日下
    午一時四十分許，無照駕駛ＳＮＸ－六一七號輕型機車，沿台中市○○街由北往
    南方向行駛，途經燈光號誌由紅燈變換為綠燈之台中市○○街與進化北路交岔路
    口時，本應注意車前狀況，並隨時採取必要之安全措施，而依當時天候晴，日間
    自然光線、路面乾燥、無缺陷、無障礙物等情形，又無不能注意之情事，詎其能
    注意，竟疏未注意未前狀況，適有丙○○駕駛車牌號碼ＳＮＰ－三八九號輕型機
    車沿台中市○○○路由東往西方向駛至限速三十公里之該交岔路口，於正通過該
    交岔路口燈光號誌由綠燈變換為紅燈之際，亦疏未注意車前狀況，並貿然以時速
    約六十公里速度超速行駛，因而其所駕機車前車頭遂與丁○○○所駕機車左側踏
    板處發生碰撞，致丙○○受有臉部多處擦傷及撕裂傷、右眼鞏膜下出血、右腰、
    右大腿、右膝蓋、左小腿多處擦傷之傷害，丁○○○則受有頭部外傷、右手肘挫
    破傷（長三公分、寬三公分）、左手鈍挫傷併第三指挫破傷（長０．五公分、寬
    ０．五公分及第五指近端指骨骨折）、左下肢挫破傷（長一公分、寬三公分）之
    傷害。
二、案經丁○○○、丙○○分別訴由台中市警察局第二分局報請及丁○○○訴請台灣
    台中地方法院檢察署檢察官偵查起訴暨該署移送併案審理（丙○○告訴丁○○○
    過失傷害部分）。
    理      由
一、訊之被告丁○○○、丙○○對於前開時地其等所駕駛上開機車發生碰撞之事實固
    均坦承不諱，然均矢口否認有何過失犯行，被告丁○○○辯稱：當時伊駕駛機車
    途經該交岔路口係紅燈，待變換為綠燈始起步行駛，因伊左前方有一輛車擋住伊
    視線，而丙○○闖紅燈突然出現，致其機車前車頭撞到伊機車左側踏板處云云；
    被告丙○○亦辯稱：當時伊駕駛機車途經該交岔路口係綠燈，時速約四十公里，
    乃通過該交岔路口至丁○○○行駛之車道時，丁○○○突然闖紅燈衝出來，致兩
    車發生碰撞云云。惟查前開犯罪事實，業分據告訴人兼被告丁○○○、丙○○於
    警訊及偵審中指訴綦詳，並有台中市警察局交通警察隊肇事現場圖、現場照片、
    車損照片及診斷証明書各乙紙附卷可稽。次查被告丁○○○、丙○○雖均指稱是
    對方闖紅燈，然尚乏証據足認係被告丁○○○或被告丙○○闖紅燈，而依卷附本
    院會同被告二人及警方人員至肇事現場所繪肇事現場圖觀之，兩車撞擊地點在該
    交岔路口內被告丁○○○行駛之車道上，且距被告丁○○○、丙○○行駛方向之
    交岔路口處分別為十四．三公尺及二十一．八公尺，此為被告二人所不爭執，參
    以被告丁○○○供稱，伊駕駛機車途經該交岔路口係紅燈，待綠燈始起步行駛等
    語，及被告丙○○供稱：伊駕駛機車途經該交岔路口係綠燈，乃通過該交岔路口
    等語，又據被告丙○○於警訊中供稱：肇事當時伊行車時速約六十公里等語，亦
    經証人即前往現場處理之警員姚貴林到庭結証屬實，足見肇事當時，被告丁○○
    ○駕駛機車途經燈光號誌由紅燈變換為綠燈之該交岔路口，因疏未注意車前狀況
    ，而被告丙○○駕駛機車正通過燈光號誌由綠燈變換紅燈之該交岔路口，亦疏未
    注意車前狀況，並超速行駛，致兩車發生碰撞無疑。按汽車（含機車）行駛時，
    駕駛人應注意車前狀況，並隨時採取必要之安全措施，道路交通安全規則第九十
    四條第三項定有明文；且汽車行駛至交岔路口，固應遵守燈光號誌之指示，惟綠
    燈行駛途中有無發生危險之可能，仍應由行車之駕駛者為充分之注意，自難以一
    經燈光號誌為綠燈之指示，即可不負注意之責任（最高法院二十四年上字第一六
    九六號判例參照）。經查本件被告丁○○○、丙○○於前開時地分別駕駛上開機
    車，本均應注意遵守上開規定，而肇事路段限速三十公里，有台中市警察局第二
    分局函附卷可查，且依當時天候晴，日間自然光線，路面乾燥、無缺陷、無障礙
    物等情形，亦為被告二人所不爭執，又無不能注意之情事，詎其等均能注意，竟
    均疏未注意車前狀況，被告丙○○並以時速約六十公里速度超速行駛，因而二車
    發生碰撞，致對方即告訴人兼被告丙○○、丁○○○分別受有如事實欄所載傷害
    ，顯見被告二人均有過失甚明，且其等過失行為與對方受傷間均具有相當因果關
    係。是被告二人上開所辯，無非事後卸責之詞，均不足採，事証明確，其等過失
    傷害犯行均堪認定。
二、核被告丁○○○、丙○○所為，均係犯刑法第二百八十四條第一項前段之過失傷
    害罪。又被告丁○○○尚未考領輕型機車駕駛執照，此經其自承卷，則其無駕駛
    執照駕駛上開機車，致告訴人兼被告丙○○受傷，依法應負過失傷害罪責，依道
    路交通管理處罰條例第八十六條第一項規定應加重其刑。爰審酌被告二人過失程
    度、所受傷害程度及犯罪後態度等一切情狀，各量處如主文所示之刑，並均諭知
    易科罰金之折算標準。至台灣台中地方法院檢察署以八十八年度偵字第三三七八
    號移送併辦部分，與本件係同一案件，附此明。
三、據上論斷，應依刑事訴訟法第二百九十九條第一項前段、道路交通管理處罰條例
    八十六條第一項、刑法第二百八十四條第一項前段、第四十一條、罰金罰鍰提高
    標準條例第一條前段、第二條，判決如主文。
中    華    民    國      八十八      年       八      月      十七     日
                     臺灣臺中地方法院交通法庭
                                        法  官  朱  光  國
右正本證明與原本無異。
如不服本判決，應於判決送達後十日內向本院提出上訴狀( 應附繕本 )，上訴於臺灣
高等法院臺中分院。
                                        書記官
中    華    民    國      八十八      年       八      月      十九     日
刑法第二百八十四條第一項：
因過失傷害人者，處六月以下有期徒刑、拘役或五百元以下罰金。致重傷者，處一年
以下有期徒刑、拘役或五百元下罰金。
                                                                        Ｂ


司法院資訊處製作；財團法人民間司法改革基金會備份。
